【裁判字號】    97,訴,2758
【裁判日期】    970905
【裁判案由】    偽造文書等
【裁判全文】
臺灣臺中地方法院刑事判決              97年度訴字第2758號
公  訴  人  臺灣臺中地方法院檢察署檢察官
被      告  乙○○
上列被告因偽造文書等案件，經檢察官提起公訴（九十七年度偵
字第二０五四號），被告於準備程序就被訴事實為有罪之陳述，
本院合議庭裁定由受命法官獨任進行簡式審判程序，並予判決如
下：
    主    文
乙○○竊盜，處有期徒刑肆月。又共同行使偽造私文書，足以生
損害於他人，處有期徒刑伍月；臺中縣大里市農會活期儲蓄存款
憑條代傳票上偽簽之「楊駿烊」署名壹枚沒收。又共同行使偽造
私文書，足以生損害於他人，處有期徒刑伍月；臺中縣大里市農
會活期儲蓄存款憑條代傳票上偽簽之「楊橙楠」署名壹枚沒收。
主刑部分應執行有期徒刑拾月。
    犯罪事實
一、乙○○基於意圖為自己不法所有之竊盜犯意，於民國九十六
    年十一月五日清晨某時，在其原與其兄長楊銘義所共同居住
    之臺中縣大里市○○○路一七八巷一四弄四號處所，竊得Ｗ
    ＩＩ遊戲機一臺與楊銘義本人、楊銘義之妻張瑩箏、楊銘義
    之子楊駿烊、楊橙楠等四人之印鑑章（起訴書漏列楊銘義、
    張瑩箏之印鑑章）各一枚，暨楊駿烊與楊橙楠在臺中縣大里
    市農會所開設，帳號各為0000000000000號與
    0000000000000號帳戶存摺共二本後，先於同
    日上午九時許，將上開竊得之印鑑章與存摺均交付予其叔父
    丙○○（其所涉犯收受贓物、偽造文書部分，業經本院於九
    十七年八月八日以九十七年度訴字第二七五八號判決分別判
    處有期徒刑四月、六月、六月，並定應執行刑為有期徒刑一
    年）收受保管，嗣於同日上午十時許，乙○○復偕同丙○○
    前往位於臺中縣大里市○○路○段一二一號之臺中縣大里市
    農會十九甲分部辦事處，二人另基於共同行使偽造私文書之
    犯意聯絡，先由丙○○進入該辦事處填妥取款金額為新台幣
    （下同）十萬元之取款憑條，並在存戶簽章欄位偽簽「楊駿
    烊」之署名後，復持乙○○先前交付之「楊駿烊」、「張瑩
    箏」、「楊銘義」之印鑑章盜蓋於該取款憑條存戶簽章欄位
    上，而偽造完成表彰楊駿烊欲提領帳戶內存款意思之臺中縣
    大里市農會活期儲蓄存款憑條代傳票。嗣該偽造完成之取款
    憑條連同楊駿烊之上開帳戶存摺即由丙○○持以向不知情之
    辦事處承辦人員行使，而領得楊駿烊帳戶內之十萬元現金，
    足以生損害於楊駿烊、張瑩箏、楊銘義及臺中縣大里市農會
    對於存款戶存取款項管理之正確性。隨後，丙○○再將上開
    「張瑩箏」、「楊銘義」之印鑑章，連同先前乙○○交付之
    「楊橙楠」之印鑑章交還予在辦事處外等候之乙○○，乙○
    ○與丙○○即復另基於共同行使偽造私文書之犯意聯絡，先
    由乙○○填妥取款金額為七萬元之取款憑條，並在存戶簽章
    欄位偽簽「楊橙楠」之署名後，再將「楊橙楠」、「張瑩箏
    」、「楊銘義」之印鑑章盜蓋於該取款憑條存戶簽章欄位上
    ，而偽造完成表彰楊橙楠欲提領帳戶內存款意思之臺中縣大
    里市農會活期儲蓄存款憑條代傳票。嗣該偽造完成之取款憑
    條連同楊橙楠之上開帳戶存摺即由丙○○持以向不知情之辦
    事處承辦人員行使之，而領得楊橙楠帳戶內七萬元現金，足
    以生損害於楊橙楠、張瑩箏、楊銘義及臺中縣大里市農會對
    於存款戶存取款項管理之正確性。丙○○、乙○○於領得上
    開合計十七萬元之現金後，旋即朋分花用殆盡。嗣因張瑩箏
    等人於同年月十七日自大陸旅遊結束而返回其住處後，發現
    上開印鑑章及存摺均遭竊，且楊駿烊、楊橙楠帳戶內之存款
    亦遭盜領，而向警方報案，始由警進而查悉上情。
二、案經張瑩箏訴由臺中縣警察局霧峰分局報請臺灣臺中地方法
    院檢察署檢察官偵查起訴。
    理    由
一、上開犯罪事實，業據被告乙○○於本院訊問時坦認不諱，核
    與告訴人張瑩箏於警詢、偵查中指訴物品遭竊及其子楊駿烊
    、楊橙楠帳戶內存款遭提領等被害情狀及同案共犯丙○○於
    警詢、偵查中供述之情節均大致相符（見警卷第七頁至第一
    ０頁、第一一頁至第一六頁、偵查卷第五頁至第六頁、第三
    ０頁至第三一頁），並有大里市農會十九甲分部監視器擷取
    畫面二張、楊駿烊及楊橙楠上開存摺影本四紙、偽造之臺中
    縣大里市農會活期儲蓄存款取款憑條代傳票影本二張等件附
    卷可稽（見警卷第二三頁、第二七頁至第三０頁、第三三頁
    、第三五頁），足見被告乙○○前揭自白，適與客觀事實相
    符，堪予採認。是本件事證至臻明確，被告乙○○之犯行洵
    堪認定。
二、核被告乙○○所為，係犯刑法第三百二十條第一項之竊盜罪
    、同法第二百十六條、第二百十條之行使偽造私文書罪。被
    告乙○○夥同同案被告丙○○先後二次在臺中縣大里市農會
    活期儲蓄存款代傳票上偽造署名及盜蓋印鑑章之行為，均為
    偽造私文書之部分行為；又被告乙○○及同案被告丙○○共
    同之前後二次偽造私文書之低度行為，分別為二次行使偽造
    私文書之高度行為所吸收，皆不另論罪。被告乙○○與同案
    被告丙○○間，就上開二次行使偽造私文書罪部分，彼此間
    有犯意聯絡及行為分擔，渠等既共同實行犯罪之行為，均應
    論以共同正犯。再按所謂接續犯，係指數行為於同時同地或
    密切接近之時地實施，侵害同一之法益，各行為之獨立性極
    為薄弱，依一般社會健全觀念，在時間差距上，難以強行分
    開，在刑法評價上，以視為數個舉動之接續施行，合為包括
    之一行為予以評價，較為合理，而為包括之一罪（最高法院
    八十六年台上字第三二九五號判例意旨參照）。換言之，須
    侵害同一之法益，且各行為之獨立性極為薄弱，依一般社會
    健全觀念，在時間差距上，難以強行分開，始足以成立接續
    犯。本件被告乙○○與同案被告丙○○在臺中縣大里市農會
    十九甲分部辦事處，先後以偽造文書並持以行使之方式領取
    告訴人張瑩箏之子楊駿烊、楊橙楠帳戶內之存款花用，雖係
    時間密接，但因所行使偽造私文書之名義人各不相同，所侵
    害之法益即有歧異，則被告乙○○主觀上對於被害法益，係
    分屬不同人所有一節，應有所認識，被告乙○○此部分所為
    ，顯係基於各別犯意而起意，與接續犯之要件即屬有間，此
    二次行使偽造私文書犯行，自應與所犯竊盜罪行部分皆予以
    分論併罰。
三、爰審酌被告乙○○之素行，其正值青壯，復體無殘缺，竟不
    思循正當管道賺取錢財謀生，反起意行竊，缺乏對他人財產
    權需予以尊重之觀念，應加非難；並衡酌被告乙○○犯罪之
    動機係為圖得不法利益、犯罪之手段、其以行使偽造私文書
    之方式領取楊駿烊、楊橙楠帳戶內存款所得之金額及對告訴
    人張瑩箏等人造成之具體損害程度，暨被告乙○○犯罪後雖
    坦認犯行、態度堪稱良好，但未能與告訴人張瑩箏達成和解
    ，以金錢稍事彌補所遭受之損失等一切情狀，量處如主文所
    示之刑，並定其應執行之刑。
四、至被告乙○○夥同同案被告丙○○所偽造之前揭臺中縣大里
    市農會活期儲蓄存款取款憑條代傳票二紙，固為供其與同案
    被告丙○○共同為本件犯罪所用之物，然業已提出向臺中縣
    大里市農會十九甲分部行使而領取款項，不復為被告乙○○
    或同案被告丙○○所有，爰不併為沒收之諭知；但該等取款
    憑條上所分別偽造之「楊駿烊」、「楊橙楠」署名各一枚，
    則不問屬於犯人與否，應逕依刑法第二百十九條規定為沒收
    之宣告。至被告乙○○盜用「楊駿烊」、「楊橙楠」、「張
    瑩箏」、「楊銘義」等印章而產生之印文，因上開印章屬真
    正，其盜用印章所產生之印文，即非屬偽造之印文，自不在
    刑法第二百十九條所定應予沒收之列，不得併予諭知沒收，
    應附此敘明之。
據上論斷，依刑事訴訟法第二百七十三條之一第一項、第二百九
十九條第一項前段，刑法第二十八條、第三百二十條第一項、第
二百十六條、第二百十條、第五十一條第五款、第二百十九條，
刑法施行法第一條之一第一項、第二項前段，判決如主文。
本案經檢察官甲○○到庭執行職務。
中    華    民    國    97    年    9     月    5     日
                  刑事第三庭  法  官  陳思成
上正本證明與原本無異。
如不服本判決，應於收受送達後10日內向本院提出上訴書狀（應
敘述具體理由並附繕本）。
上訴書狀如未敘述理由，應於上訴期間屆滿後20日內補提理由書
於本院。
                              書記官  吳詩琳
中    華    民    國    97    年    9     月    5     日
附錄論罪科刑法條
刑法第三百二十條第一項
意圖為自己或第三人不法之所有，而竊取他人之動產者，為竊盜
罪，處五年以下有期徒刑、拘役或五百元以下罰金。
刑法第二百一十六條
行使第二百十條至第二百十五條之文書者，依偽造、變造文書或
登載不實事項或使登載不實事項之規定處斷。
刑法第二百十條
偽造、變造私文書，足以生損害於公眾或他人者，處五年以下有
期徒刑。


司法院資訊處製作；財團法人民間司法改革基金會備份。
